---
title: "Metadatos_metabolitos"
author: "Catherine PM"
date: "`r Sys.Date()`"
output: html_document
---

# Metadatos del Dataset de Metabolitos

Este documento contiene los metadatos del análisis realizado sobre el dataset de datos ómicos sobre metabolitos.
Se incluyen tanto los datos de expresión como los metadatos de las muestras y grupos experimentales.


 _Cargo el Objeto SummarizedExperiment_


```{r load-data, echo=TRUE}
# Cargo SummarizedExperiment:

if (!requireNamespace("SummarizedExperiment", quietly = TRUE)) {
  BiocManager::install("SummarizedExperiment")
}
library(SummarizedExperiment)

load("C:/Users/Usuario/Desktop/Puello-Mora-Catherine-PEC1/SE_CatherinePM_PEC1.Rda")

# Verifica si SE está disponible:

if (!exists("se")) {
  stop("El objeto 'se' no está disponible en el entorno. Asegúrate de cargar el archivo .Rda.")
} else {
  print("El objeto 'se' está cargado y listo para su uso.")
}

```

# Extraigo los metadatos y los pongo en una tabla

```{r cars}

metadatos <- as.data.frame(colData(se))
knitr::kable(metadatos, caption = "Tabla de Metabolitos")




```

los guardo en csv _(pongo echo=TRUE para que se vea el código)_

```{r pressure, echo=TRUE}


write.csv(metadatos, file = "C:/Users/Usuario/Desktop/Puello-Mora-Catherine-PEC1/metadatos.csv", row.names = TRUE)
write.table(metadatos, file = "C:/Users/Usuario/Desktop/Puello-Mora-Catherine-PEC1/metadatos.tsv", sep = "\t", row.names = TRUE, col.names = TRUE, quote = FALSE)


```


